臺北高等行政法院裁定
111年度簡抗字第21號
抗  告  人  高韶君即全省汽車商行


相  對  人  行政院環境保護署

代  表  人  張子敬（署長）
上列當事人間因空氣污染防制法事件，抗告人對於中華民國111
年7月29日臺灣花蓮地方法院111年度簡字第51號行政訴訟裁定，
提起抗告，本院裁定如下：
　　主  文
抗告駁回。
抗告訴訟費用由抗告人負擔。
　　理  由
一、按撤銷訴訟之提起，除行政訴訟法別有規定外，應於訴願決
    定書送達後2個月之不變期間內為之，同法第106條第1項前
    段定有明文。上開規定，於簡易訴訟程序仍適用之，同法第
    236條亦有明文規定。
二、本件抗告人因空氣污染防制法事件，不服相對人民國111年2
    月17日府環空字第1110031506號執行違反空氣污染防制法案
    件裁處書（以下稱為原處分）而提起訴願，經行政院環境保
    護署111年4月15日環署訴字第1110028419號訴願決定駁回。
    訴願決定書係於111年4月22日送達抗告人，此有送達證書附
    於臺灣花蓮地方法院行政訴訟庭111年度簡字第51號案卷（
    以下稱為原審卷，第61頁）可稽，則抗告人對原處分提起行
    政訴訟之不變期間，應自111年4月23日起算，扣除在途期間
    3日，算至111年6月27日（星期一）即已屆滿，抗告人遲至1
    11年7月22日始提起行政訴訟，有原審卷收文戳可按（第11
    頁），已逾上開不變期間。原審法院以抗告人起訴不合法，
    裁定予以駁回，依首開規定，核無違誤。
三、抗告意旨略以：因本人對法律訴訟完全不懂，一直到111年4
    月接到一通花蓮縣環保局電話告知要去法院申訴，過幾天後
    到法院詢問，經法律諮詢人員告知已經在訴訟了不用再申訴
    ，所以就回家等消息。一直到7月間花蓮縣政府人員電話告
    知要到法院寫起訴狀才算完成。抗告人是真心要處理希望能
    夠減少罰鍰以減輕負擔等語。經核，行政訴訟法第106條明
    定同法第4條（撤銷訴訟）、第5條（課予義務訴訟）之提起
    ，應於訴願決定書送達後2個月之不變期間內為之，此為當
    事人起訴時應遵守之法定固有期間，如有遲誤即生失權（不
    得起訴）之效果；為免當事人因不諳法律未能及時訴請救濟
    ，訴願決定且依訴願法第90條規定，明白教示如不服訴願決
    定，得於收受決定書送達次日起2個月內，向該管地方法院
    （臺灣花蓮地方法院）行政訴訟庭提起行政訴訟，抗告人猶
    遲誤起訴期間，原裁定據此駁回抗告人之訴，於法核無違誤
    。其抗告意旨請求廢棄原裁定，難認有理由，應予駁回。
四、據上論結，本件抗告為無理由，依行政訴訟法第236條之2第
    4項、第272條、第104條、民事訴訟法第495條之1第1項、第
    449條第1項、第95條、第78條，裁定如主文。
中　　華　　民　　國　　111 　年　　9 　　月　　19　　日
                    臺北高等行政法院第七庭
                              審判長法  官　鍾  啟  煌
                                    法  官　林  淑  婷
                              　　　法  官　吳  坤  芳
上為正本係照原本作成。
不得抗告。
中　　華　　民　　國　　111 　年　　9 　　月　　19　　日
                                    書記官  何  閣  梅